【裁判字號】    90,訴,2169
【裁判日期】    901019
【裁判案由】    毒品危害防制條例
【裁判全文】
台灣台中地方法院刑事判決                          九十年度訴字第二一六九號
    公  訴  人  台灣台中地方法院檢察署檢察官
    被      告  甲○○
右列被告因毒品危害防制條例案件，經檢察官提起公訴（九十年度毒偵緝字第三六八
號），本院判決如左：
    主    文
甲○○連續施用第一級毒品，處有期徒刑壹年貳月。
    事    實
一、甲○○前曾於民國（下同）八十一年六月四日因違反麻醉藥品管理條例案件，經
    本院判處有期徒刑四月，如易科罰金以三十元折算一日，於八十一年七月九日判
    決確定，於八十一年七月二十三日准予易科罰金執行完畢；復於八十二年一月二
    十日因違反麻醉藥品管理條例案件，經本院判處有期徒刑三月，如易科罰金以三
    十元折算一日，於八十二年二月十五日判決確定，於八十二年三月十日准予易科
    罰金執行完畢；復於八十二年十二月二十日因違反麻醉藥品管理條例案件，經本
    院判處有期徒刑七月，於八十三年五月三日經台灣高等法院台中分院判決上訴駁
    回而告確定，於八十三年六月八日送監執行，於八十四年一月六日執行完畢；復
    於八十三年五月三十一日因竊盜罪，經本院判處有期徒刑十月，於八十三年七月
    四日判決確定，於八十三年七月十八日接續執行，並定應執行刑為有期徒刑一年
    二月，於八十四年三月二十三日縮短刑期假釋出獄並付保護管束，期間至八十四
    年七月二十一日屆滿；復於八十五年二月五日因違反麻醉藥品管理條例、施用毒
    品案件，經本院分別判處有期徒刑十月、三年二月，經定應執行刑為有期徒刑三
    年八月，於八十五年三月十六日判決確定，於八十五年四月二日送監執行；復於
    八十五年五月十三日因贓物罪，經本院判處有期徒刑六月，如易科罰金以三百元
    折算一日，於八十五年六月二十三日判決確定，於八十五年八月三日接續執行，
    並經定應執行刑為有期徒刑四年二月（違反麻醉藥品管理條例、施用毒品、贓物
    ，嗣經更定其刑為有期徒刑四年四月），於八十八年十二月十八日假釋出獄, 期
    間至九十年九月二十九日始行屆滿。
二、甲○○前曾於八十七年間，因施用毒品案件，經台灣台中地方法院檢察署檢察官
    聲請本院以八十七年度毒聲字第三０一六號裁定送台灣台中看守所附設勒戒中心
    觀察、勒戒後，認有繼續施用毒品傾向，而由台灣台中地方法院檢察署檢察官聲
    本院以八十七年度毒聲字第三四九五號（公訴人誤載為第三五九五號）裁定令入
    戒治處所施以強制戒治一年，嗣其成效經評定為合格，而由台灣台中地方法院檢
    察署檢察官聲請本院以八十八年度毒聲字第二五０三號裁定停止戒治，所餘戒治
    期間付保護管束，於八十八年十一月二十九日期滿，而由台灣台中地方法院檢察
    署檢察於八十九年四月六日以八十九年度戒毒偵字第二０九號為不起訴處分確定
    。詎仍不悔改，基於施用第一級毒品之概括犯意，自八十九年十月中旬某日起至
    九十年八月二十七日凌晨某時許止，在台中縣后里鄉○○街十一號住處及工作之
    農田等處，以將第一級毒品海洛因羼在香煙內吸食方式，施用第一級毒品海洛因
    多次（連吸三、四天，間隔五日後再吸）。嗣先於九十年二月二十六日，經台中
    縣警察局大甲分局警員，持台灣台中地方法院檢察署檢察官核發強制到案許可書
    ，命甲○○至該分局接受定期之毒品檢測，經採其尿液送請私立中山醫學院附設
    孫中山先生紀念醫院藥物濫用檢測中心檢驗結果，檢出嗎啡呈陽性反應，始查知
    上情；嗣因甲○○未到案，而由台灣台中地方法院檢察署發佈通緝後，於九十年
    八月二十七日凌晨三時二十分許，在台中縣后里鄉○○路與智生路口處為警緝獲
    ，經採其尿液送請台中縣衛生局檢驗結果，檢出嗎啡呈陽性反應。
三、案經台中縣警察局大甲分局移送台灣台中地方法院檢察署檢察官偵查起訴。
    理    由
一、右揭事實，業經被告甲○○於本院審理時，坦承不諱，且：
  (一)被告(1)於九十年二月二十六日，經台中縣警察局大甲分局警員，持台灣台中地方
    法院檢察署檢察官核發強制到案許可書，命甲○○至該分局接受定期之毒品檢測
    ，經採其尿液送請私立中山醫學院附設孫中山先生紀念醫院藥物濫用檢測中心檢
    驗結果，檢出嗎啡呈陽性反應；(2)於九十年八月二十七日凌晨三時二十分許，在
    台中縣后里鄉○○路與智生路口處為警緝獲，經採其尿液送請台中縣衛生局檢驗
    結果，檢出嗎啡呈陽性反應，有私立中山醫學院附設孫中山先生紀念醫院藥物濫
    用檢測中心檢驗結果、台中縣衛生局檢驗尿水報告書各一紙附卷可稽。
  (二)而被告前曾於八十七年間，因施用毒品案件，經台灣台中地方法院檢察署檢察官
    聲請本院以八十七年度毒聲字第三０一六號裁定送台灣台中看守所附設勒戒中心
    觀察、勒戒後，認有經續施用毒品傾向，而由台灣台中地方法院檢察署檢察官聲
    本院以八十七年度毒聲字第三四九五號裁定令入戒治處所施以強制戒治一年，嗣
    其成效經評定為合格，而由台灣台中地方法院檢察署檢察官聲請本院以八十八年
    度毒聲字第二五０三號裁定停止戒治，所餘戒治期間付保護管束，於八十八年十
    一月二十九日期滿，而由台灣台中地方法院檢察署檢察於八十九年四月六日以八
    十九年度戒毒偵字第二０九號為不起訴處分確定之情，亦有本院八十七年度毒聲
    字第三四九五號、八十八年度毒聲字第二五０三號刑事裁定、台灣台中地方法院
    檢察署八十九年度戒毒偵字第二０九號為不起訴處分書，及台灣台中地方法院檢
    察署刑案資料查註紀錄表在卷可按。
  (三)綜上，事證明確，被告右揭施用第一級毒品犯行，洵堪認定。
二、(一)核被告所為，係犯有毒品危害防制條例第十條第一項之施用第一級毒品罪。被
    告持有第一級毒品海洛因，嗣進而施用之，其持有之低度行為應為施用之高度行
    為所吸收，不另論罪。(二)被告先後多次施用第一級毒品之犯行，時間緊接，犯罪
    構成要件相同，顯係基於概括之犯意為之，為連續犯，依刑法第五十六條之規定
    以一罪論，並加重其刑。(三)又公訴人起訴事實雖未敘及被告自九十年二月二十五
    日起至九十年八月二十七日凌晨某時許止，在台中縣后里鄉○○街十一號住處及
    工作之農田等處，以將第一級毒品海洛因羼在香煙內吸食方式，施用第一級毒品
    海洛因多次（連吸三、四天，間隔五日後再吸）之犯行，然該部分事實與公訴人
    起訴之犯罪事實既具連續犯裁判上一罪關係，應為起訴效力所及，自在本院所得
    審理之範圍，附予敘明。(四)爰審酌被告曾有四次違反麻醉藥品管理條例、施用毒
    品、竊盜、贓物之不良素行，於執行完畢後或假釋期間內，不知戒慎警惕，猶繼
    續施用毒品，經裁定送勒戒處所觀察、勒戒後，認有繼續施用毒品傾向，經令入
    戒治處所施以強制戒治，經停止戒治付保護管束期滿，猶繼續施用毒品，不知悔
    改，仍繼續施用第一級毒品，有失政府制定毒品危害防制條例之立法美意，本不
    宜寬貸，惟此乃自戕行為及犯後已坦承犯行，態度良好及其施用之次數等一切情
    狀，量處如主文所示之刑，以資懲儆。
據上論斷，應依刑事訴訟法第二百九十九條第一項前段，毒品危害防制條例第十條第
一項、第二十三條第二項前段，刑法第十一條前段、第五十六條，判決如主文。
中      華      民      國    九十      年      十      月     十九     日
                                台灣台中地方法院刑事第四庭
                                      法  官  顏  世  傑
右正本證明與原本無異。
如不服本判決，應於判決送達後十日內，向本院提出上訴狀。
                                      書記官
中      華      民      國    九十      年      十      月     十九     日
附錄本案論罪科刑法條：
毒品危害防制條例第十條第一項：
  施用第一級毒品者，處六月以上五年以下有期徒刑。


司法院資訊處製作；財團法人民間司法改革基金會備份。
